臺灣桃園地方法院刑事裁定
111年度聲字第2578號
聲  請  人  臺灣桃園地方檢察署檢察官
受  刑  人  謝棫丞



上列聲請人因受刑人數罪併罰有二裁判以上，聲請定其應執行之
刑（111年度執聲字第1795號），本院裁定如下：
    主  文
甲○○所犯如附表所示各罪，所處如附表所示之刑，應執行有期
徒刑2年8月。
    理  由
一、聲請意旨略以：受刑人甲○○因犯傷害案件，先後經判決確定
    如附表，依刑法第53條、第51條第5款及第50條第2項定其應
    執行之刑，爰依刑事訴訟法第477條第1項聲請裁定等語。
二、裁判確定前犯數罪者，併合處罰之。但有下列情形之一者，
    不在此限：一、得易科罰金之罪與不得易科罰金之罪。二、
    得易科罰金之罪與不得易服社會勞動之罪。三、得易服社會
    勞動之罪與不得易科罰金之罪。四、得易服社會勞動之罪與
    不得易服社會勞動之罪。前項但書情形，受刑人請求檢察官
    聲請定應執行刑者，依第51條規定定之；數罪併罰，有二裁
    判以上者，依刑法第51條之規定，定其應執行之刑；數罪併
    罰，宣告多數有期徒刑者，於各刑中之最長期以上，各刑合
    併之刑期以下，定其刑期，但不得逾30年，刑法第50條、第
    53條、第51條第5款分別定有明文。又刑法第53條及第54條
    應依刑法第51條第5款至第7款之規定，定其應執行之刑者，
    由該案犯罪事實最後判決之法院之檢察官，聲請該法院裁定
    之，刑事訴訟法第477條第1項亦有明文。另按刑事訴訟法第
    370條第2項、第3項，已針對第二審上訴案件之定應執行之
    刑，明定有不利益變更禁止原則之適用；而分屬不同案件之
    數罪併罰有應更定執行刑之情形，倘數罪之刑，曾經定其執
    行刑，再與其他裁判宣告之刑定其執行刑時，在法理上亦應
    同受此原則之拘束。亦即，另定之執行刑，其裁量所定之刑
    期，不得較重於前定之執行刑加計後裁判宣告之刑之總和。
    而法院於裁量另定應執行之刑時，祇須在不逸脫上開範圍內
    為衡酌，而無全然喪失權衡意義或其裁量行使顯然有違比例
    原則之裁量權濫用之例外情形，並不悖於定應執行刑之恤刑
    目的者，即無違裁量權之內部性界限（最高法院104年度台
    抗字第410號裁定意旨參照）。
三、經查，受刑人所犯如附表所示之罪，先後經法院判處如附表
    所示之刑確定。又受刑人所犯如附表編號2至30所示之罪，
    均係於如附表編號1所示判決確定日前為之，且以本院為該
    案犯罪事實最後判決之法院等情，有各該簡易判決、判決書
    及臺灣高等法院被告前案紀錄表在卷可稽。又如附表編號30
    所示之罪得易科罰金，與如附表編號1至29所示不得易科罰
    金之罪，依刑法第50條第1項但書規定，本不得併合處罰，
    惟經受刑人請求檢察官聲請定其應執行刑，此有受刑人親筆
    簽名之依102年1月23日修正刑法第50條調查受刑人是否聲請
    定應執行刑調查表附卷可稽。又受刑人所犯如附表編號1至2
    9所示之罪，前經臺灣高等法院以108年度上訴字第2197號判
    決應執行有期徒刑2年6月確定，參照前揭說明，本院就如附
    表所示各罪再定應執行刑時，自應受上開裁定所定應執行刑
    與其他判決宣告刑總和之內部界限所拘束。另數罪併罰中一
    罪依刑法規定得易科罰金者，若因與不得易科罰金之他罪併
    合處罰而結果不得易科罰金，原得易科罰金部分所處之刑，
    自亦無庸為易科罰金折算標準之記載（司法院大法官釋字第
    144號、第679號解釋意旨參照），準此，本件受刑人所犯如
    附表編號30與編號1至29所示之罪，雖係分屬得易科罰金與
    不得易科罰金，惟經合併處罰結果，本院於定其應執行刑時
    ，自無庸為易科罰金折算標準之記載，併予敘明。茲檢察官
    聲請定其應執行之刑，本院審核認聲請為正當，應予准許，
    經函請受刑人就定刑表示意見，其回覆略以：其當時年少無
    知，現已結婚生子，請求從量刑等語，有其陳述意見狀在卷
    可佐。爰審酌內、外部界限之範圍，及其犯罪情節、罪質、
    時間間隔，就其所犯前揭各罪為整體非難評價，定如主文所
    示之應執行刑。
四、依刑事訴訟法第477 條第1 項，裁定如主文。 
中　　華　　民　　國　　111 　年　　9 　　月　　5 　　日
                  刑事第十三庭    法　官　簡方毅
以上正本證明與原本無異。
如不服本裁定，應於裁定送達後5 日內向本院提出抗告狀。
　　　　　　　　　　　　　　　    書記官　施懿珊
中　　華　　民　　國　　111 　年　　9 　　月　　6 　　日
　　　　　　
附表：
編號  1 2 3 罪名  詐欺 同左 同左 宣告刑  有期徒刑7月 同左 同左 犯罪日期  105年7月28日 105年7月29日 105年7月29日 偵  查 機關 臺灣桃園地方檢察署 同左 同左  案號 105年度少連偵字第180號 同左 同左 最後事實審 法院 臺灣高等法院 同左 同左  案號 108年度上訴字第2197號 同左 同左  判決日期 110年2月24日 同左 同左 確定判決 法院 最高法院 同左 同左  案號 110年度台上字第3454號 同左 同左  確定日期 110年6月10日 同左 同左 是否為得易科罰金之案件  否 同左 同左 備註  編號1至29之罪刑，經臺灣高等法院以108年度上訴字第2197號判決應執行有期徒刑2年6月確定   
　　　
編號  4 5 6 罪名  同左 同左 同左 宣告刑  同左 同左 同左 犯罪日期  105年7月31日 105年7月31日 105年8月1日 偵  查 機關 同左 同左 同左  案號 同左 同左 同左 最後事實審 法院 同左 同左 同左  案號 同左 同左 同左  判決日期 同左 同左 同左 確定判決 法院 同左 同左 同左  案號 同左 同左 同左  確定日期 同左 同左 同左 是否為得易科罰金之案件  同左 同左 同左 備註  編號1至29之罪刑，經臺灣高等法院以108年度上訴字第2197號判決應執行有期徒刑2年6月確定   

編號  7 8 9 罪名  同左 同左 同左 宣告刑  同左 同左 同左 犯罪日期  105年8月1日 105年8月1日 105年8月1日 偵  查 機關 同左 同左 同左  案號 同左 同左 同左 最後事實審 法院 同左 同左 同左  案號 同左 同左 同左  判決日期 同左 同左 同左 確定判決 法院 同左 同左 同左  案號 同左 同左 同左  確定日期 同左 同左 同左 是否為得易科罰金之案件  同左 同左 同左 備註  編號1至29之罪刑，經臺灣高等法院以108年度上訴字第2197號判決應執行有期徒刑2年6月確定   
　　　
編號  10 11 12 罪名  同左 同左 同左 宣告刑  同左 同左 同左 犯罪日期  105年8月3日 105年8月3日 105年8月3日 偵  查 機關 同左 同左 同左  案號 同左 同左 同左 最後事實審 法院 同左 同左 同左  案號 同左 同左 同左  判決日期 同左 同左 同左 確定判決 法院 同左 同左 同左  案號 同左 同左 同左  確定日期 同左 同左 同左 是否為得易科罰金之案件  同左 同左 同左 備註  編號1至29之罪刑，經臺灣高等法院以108年度上訴字第2197號判決應執行有期徒刑2年6月確定   
　　　
編號  13 14 15 罪名  同左 同左 同左 宣告刑  同左 同左 同左 犯罪日期  105年8月3日至105年8月4日 105年8月3日 105年8月3日 偵  查 機關 同左 同左 同左  案號 同左 同左 同左 最後事實審 法院 同左 同左 同左  案號 同左 同左 同左  判決日期 同左 同左 同左 確定判決 法院 同左 同左 同左  案號 同左 同左 同左  確定日期 同左 同左 同左 是否為得易科罰金之案件  同左 同左 同左 備註  編號1至29之罪刑，經臺灣高等法院以108年度上訴字第2197號判決應執行有期徒刑2年6月確定   
　　　
編號  16 17 18 罪名  同左 同左 同左 宣告刑  同左 同左 同左 犯罪日期  105年8月3日 105年8月3日 105年8月3日 偵  查 機關 同左 同左 同左  案號 同左 同左 同左 最後事實審 法院 同左 同左 同左  案號 同左 同左 同左  判決日期 同左 同左 同左 確定判決 法院 同左 同左 同左  案號 同左 同左 同左  確定日期 同左 同左 同左 是否為得易科罰金之案件  同左 同左 同左 備註  編號1至29之罪刑，經臺灣高等法院以108年度上訴字第2197號判決應執行有期徒刑2年6月確定   
　　　
編號  19 20 21 罪名  同左 同左 同左 宣告刑  同左 同左 同左 犯罪日期  105年8月3日 105年8月3日 105年8月3日 偵  查 機關 同左 同左 同左  案號 同左 同左 同左 最後事實審 法院 同左 同左 同左  案號 同左 同左 同左  判決日期 同左 同左 同左 確定判決 法院 同左 同左 同左  案號 同左 同左 同左  確定日期 同左 同左 同左 是否為得易科罰金之案件  同左 同左 同左 備註  編號1至29之罪刑，經臺灣高等法院以108年度上訴字第2197號判決應執行有期徒刑2年6月確定   
　　　
編號  22 23 24 罪名  同左 同左 同左 宣告刑  同左 同左 同左 犯罪日期  105年8月4日 105年8月4日 105年8月5日 偵  查 機關 同左 同左 同左  案號 同左 同左 同左 最後事實審 法院 同左 同左 同左  案號 同左 同左 同左  判決日期 同左 同左 同左 確定判決 法院 同左 同左 同左  案號 同左 同左 同左  確定日期 同左 同左 同左 是否為得易科罰金之案件  同左 同左 同左 備註  編號1至29之罪刑，經臺灣高等法院以108年度上訴字第2197號判決應執行有期徒刑2年6月確定   
　　　
編號  25 26 27 罪名  同左 同左 同左 宣告刑  同左 同左 同左 犯罪日期  105年8月5日 105年8月8日 105年8月8日 偵  查 機關 同左 同左 同左  案號 同左 同左 同左 最後事實審 法院 同左 同左 同左  案號 同左 同左 同左  判決日期 同左 同左 同左 確定判決 法院 同左 同左 同左  案號 同左 同左 同左  確定日期 同左 同左 同左 是否為得易科罰金之案件  同左 同左 同左 備註  編號1至29之罪刑，經臺灣高等法院以108年度上訴字第2197號判決應執行有期徒刑2年6月確定   
　　　
編號  28 29 30 罪名  同左 同左 傷害 宣告刑  同左 同左 有期徒刑5月，如易科罰金，以新臺幣1千元折算1日 犯罪日期  105年8月8日 105年8月9日 107年12月16日 偵  查 機關 同左 同左 臺灣桃園地方檢察署  案號 同左 同左 110年度偵字第120號 最後事實審 法院 同左 同左 臺灣桃園地方法院  案號 同左 同左 110年度簡上字第504號  判決日期 同左 同左 111年4月21日 確定判決 法院 同左 同左 臺灣桃園地方法院  案號 同左 同左 110年度簡上字第504號  確定日期 同左 同左 111年4月21日 是否為得易科罰金之案件  同左 同左 是 備註  編號1至29之罪刑，經臺灣高等法院以108年度上訴字第2197號判決應執行有期徒刑2年6月確定